# ABS业务现金流预测分析报告的问题

提问人：kuhvdw 时间：2017-09-08 17:15:15
根据《上海证券交易所资产证券化业务指南》中申报材料清单要求："本所出具无异议函前，现金流预测分析报告应加盖出具人的公章。该报告原则上应由计划管理人、原始权益人之外，具有从事证券、期货相关业务资格的第三方机构出具。若非由第三方机构出具或第三方机构不为会计师事务所的，则应由会计师事务所对报告真实性、合法性进行认证，报告正文应加盖认证机构公章，签章页应加盖出具人与认证机构的公章。" 事务所应该怎么对评估所出的现金流预测分析报告？需要出具审核意见报告还是仅在报告上加盖公章就行了？

回答人：chenyiwei
仅仅加盖公章是不恰当的，不利于明确和区分各方责任。还是建议会计师事务所为此出具专门的鉴证报告（参照 3101 或 3111 号其他鉴证业务准则），将该现金流预测分析报告附在鉴证报告之后。

提问人：teacherly 时间：2017-09-14 20:59:29
正好碰到一个现金流预测分析报告的问题，请教下陈版，如果会计师事务所出具现金流预测分析报告，报告的提出日能否早于 基础资产的 封池日？

回答人：chenyiwei
我理解主要取决于对封池前基础资产的可能变动及其对未来现金流量的可能影响能否合理估计。